# 固定资产投资项目资本金利息收入是否可以冲减利息支出

提问人：wxh1921 时间：2013-02-01 09:23:06
根据《基本建设财务管理制度》可以，但我公司是企业，不适用该制度。按照准则我认为不可以，但审计事务所建议利息收入冲减项目建设贷款利息。

回答人：chenyiwei
不可以。只有暂时闲置的专门借款资金的存款利息收入才能冲减资本化利息。自有资金的存款利息冲减资本化利息在准则上没有依据。